臺灣高等法院臺中分院刑事判決　　　　　　　　　九十三年度上易字第一四二五號
　　上　訴　人
　　即　被　告　甲○○
　　選任辯護人　李仲景
右上訴人因違反電子遊戲場業管理條例案件，不服臺灣台中地方法院九十三年度易字
第一六七九號中華民國九十三年十月二十七日第一審判決（起訴案號：臺灣台中地方
法院檢察署九十三年度偵字第一○○二二號），提起上訴，本院判決如左：
    主　　  文
原判決撤銷。
甲○○共同違反未依電子遊戲場業管理條例規定辦理營利事業登記者，不得經營電子
遊戲場業之規定，處有期徒刑肆月，如易科罰金，以佰元折算壹日。扣案之電子遊
戲機「超級大舞臺」壹臺、「滿貫大亨」臺、「大贏家賓果連線」貳臺、大舞臺試
機券貳拾柒張，均沒收。
    事  　　實
一、甲○○明知未經向主管機關辦理電子遊戲場業之營利事業登記，不得經營電子遊
    戲場業，竟與廖淑芬（經檢察官另行移送併案審理）基於共同經營電子遊戲場業
    以賭博財物之概括犯意聯絡，自九十三年四月一日起，在臺中市○○區○○路一
    三六號廖淑芬所經營屬於公眾得出入之場所之「大家族超級商店」，先由甲○○
    以每月租金新臺幣（下同）二萬元之代價，向廖淑芬承租「大家族超級商店」店
    內後方密室，以擺設電子遊戲機「超級大舞臺」一臺、「滿貫大亨」三臺、「大
    贏家賓果連線」二臺，再由廖淑芬負責櫃檯及開分洗分、兌換代幣，甲○○並提
    供大舞臺試機卷予廖淑芬，作為吸引、招攬不特定之賭客使用，其經營賭博方法
    ，係由賭客以現金十元兌換代幣一枚之比例，向廖淑芬兌換代幣後進入該密室內
    押注，每十元代幣一枚開十分，由賭客押注分數與該等電動賭博機具對賭，如未
    押中，則所押注之分數即消失，賭資悉數歸甲○○所有，如有押中，則可贏得倍
    數不等之分數，待賭客不欲繼續押注而仍有積分時，可將所得積分，依每十分兌
    換十元之比例，向廖淑芬兌換等值之現金。甲○○與廖淑芬即以此方式經營電子
    遊戲場並與賭客對賭財物，以資營利。嗣於九十三年五月十一日十九時許，經警
    接獲線報前往埋伏觀察，迄於九十三年五月十一日二十時十分許，適有賭客張國
    棟，前往前開「大家族超級商店」，以現金二百元及二百分之試機券，向廖淑芬
    兌換代幣四十枚後，欲進入密室內把玩電子遊戲機臺，廖淑芬察覺有異，乃轉而
    告知張國棟有臨檢稍後再來，隨即為警查獲，並當場扣得電子遊戲機「超級大舞
    臺」一臺、「滿貫大亨」三臺、「大贏家賓果連線」二臺（均含ＩＣ板）及大舞
    臺試機券二十七張。
二、案經臺中市警察局第六分局報告臺灣臺中地方法院檢察署檢察官偵查後聲請簡易
    判決處刑。
　　理      由
一、訊據被告甲○○於本院已坦承有上開違反電子遊戲場業管理條例、賭博之犯行，
    核與證人廖淑芬、張國棟及查緝之員警張哲育於偵查中及原審法院審理中所為供
    證相符，並有扣案之電子遊戲機「超級大舞臺」一臺、「滿貫大亨」三臺、「大
    贏家賓果連線」二臺（均含ＩＣ板）、大舞臺試機券二十七張、現場圖一份、現
    場照片十九張附卷可稽，因此，被告與廖淑芬共同利用電子遊戲機臺與賭客張國
    棟賭博財物之情，應堪認定。雖被告甲○○於偵查及原審法院審理時否認有違反
    電子遊戲場業管理條例、賭博之犯行，辯稱：扣案之電子遊戲機臺，係伊以每臺
    六千元至八千元不等之代價，向行口所購買，伊僅係為了出售前開扣案之電子遊
    戲機臺，而單純向廖淑芬以每月二萬元之代價，承租場地擺放，大舞臺試機券部
    分，係伊交予廖淑芬作為提供欲購買者試玩之用，伊並無經營電子遊戲場業之行
    為，對於廖淑芬將其所擺設之電子遊戲機臺提供客人下注之事，伊並不清楚云云
    。經核其所辯與上開事証顯不相合，且被告甲○○於本院供明上開所辯為不實，
    願坦承犯行等語，足見其所辯，顯係卸責之詞，要難採信。本件事證已臻明確，
    被告犯行，洵堪認定。
二、被告明知未依規定辦理營利事業登記，不得經營電子遊戲場業，竟與廖淑芬基於
    共同經營電子遊戲場業之犯意聯絡，由被告先向廖淑芬承租其所經營屬於公眾得
    出入之場所之「大家族便利商店」，以擺設電子遊戲機臺，廖淑芬負責實際經營
    之方式，以經營電子遊戲場業，藉以牟利，核其所為，係違反電子遊戲場業管理
    條例第十五條之規定，應依同條例第二十二條之規定論處。又被告與廖淑芬基於
    共同以電子遊戲機臺賭博財物之概括犯意聯絡，由被告提供電子遊戲機臺，廖淑
    芬負責開分洗分及兌換現金，利用電子遊戲機臺，與賭客對賭財物，以資牟利，
    核其所為，係犯刑法第二百六十六條第一項前段之賭博罪。被告與廖淑芬就前開
    違反電子遊戲場業管理條例罪及賭博罪之犯行間，顯有共同之犯意聯絡及行為分
    擔，為共同正犯。而被告先後利用電子遊戲機臺與賭客賭博財物之行為，其時間
    緊接，手段同一，所觸犯犯罪構成要件相同之罪名，顯係基於概括犯意而為之，
    為連續犯之裁判上一罪關係，應依刑法第五十六條之規定，論以一罪，並加重其
    刑。被告所犯前開違反電子遊戲場業管理條例案件及連續賭博罪二者間，有方法
    、結果之牽連關係，為牽連犯之裁判上一罪關係，應依刑法第五十五條之規定，
    從一重之違反電子遊戲場業管理條例罪論處。至於被告所犯連續賭博之犯行，雖
    未據公訴人提起公訴，惟該部分與業經起訴論罪科刑之違反電子遊戲場業管理條
    例犯行間，有方法結果之牽連關係，應為起訴效力所及，本院自得併予審酌，附
    此敘明。原審認上訴人罪證明確，予以論罪科刑，固非無見，惟查電子遊戲場業
    管理條例第二十二條規定，違反第十五條規定者，處行為人一年以下有期徒刑、
    拘役或科或併科新臺幣五十萬元以上二百五十萬元以下罰金。原審竟違反上開規
    定，對被告甲○○以違反該條之規定，併科罰金新臺幣拾萬元，併科罰金部分
    顯低於上開法定刑度新臺幣伍拾萬元之下限，自有違誤，次查本件扣案之電子遊
    戲大舞臺試機券告係貳拾柒張，原審法院僅就大舞臺試機券貳拾陸張沒收，亦有
    未洽。上訴人上訴意旨雖未指摘及此，惟原判決既有可議，即無可維持，自應由
    本院加以撤銷改判。爰審酌被告未依規定辦理營利事業登記，即擅自於屬於公眾
    得出入場所之便利商店內，經營電子遊戲場業，並利用電子遊戲機臺與賭客對賭
    財物，影響主管機關對於電子遊戲場業之有效經營管理，被告藉由賭博之射倖性
    ，從中獲利，造成社會善良風氣之敗壞，惟被告擺設之電子遊戲機之地點係在便
    利商店內，非大規模之店面經營電子遊戲機臺，且遊戲機臺數量合計僅六臺，規
    模甚小，營業時間短暫，獲利未豐，且被告於本院已坦承犯罪，犯後態度尚可等
    一切情狀，量處如主文第二項所示之刑，並諭知易科罰金之折算標準，以示懲儆
    。
三、扣案之電子遊戲機「超級大舞臺」一臺、電子遊戲機「滿貫大亨」三臺、電子遊
    戲機「大贏家賓果連線」二臺，係屬當場賭博之器具，不問屬於被告與否，爰依
    刑法第二百六十六條第二項之規定，併予諭知沒收；又扣案之大舞臺試機卷二十
    七張，均係被告所有，供為共同經營電子遊戲場業所用之物，業如前述，爰依刑
    法第三十八條第一項第二款之規定，併予諭知沒收。至於扣案之錄影帶一捲、遙
    控器一個，係屬廖淑芬所有，並非非供共同經營電子遊戲業所用之物，業據被告
    供述屬實，核與證人廖淑芬證述情節相符，本院自無從諭知沒收，併此敘明。
據上論結，應依刑事訴訟法第三百六十九條第一項前段、第三百六十四條、第二百九
十九條第一項前段，電子遊戲場業管理條例第十五條、第二十二條，刑法第十一條前
段、第二十八條、第二百六十六條第一項前段、第二項、第五十五條、第四十一條第
一項前段、第三十八條第一項第二款，罰金罰鍰提高標準條例第一條前段、第二條，
判決如主文。
本案經檢察官乙○○到庭執行職務。
中      華      民      國　    九十四     年     一      月    十八　　日
　                                臺灣高等法院臺中分院刑事第二庭
                                        審判長法　官　李　璋　鵬
                                          　  法  官  方  艤  駐
                                        　  　法　官  蕭  錦鍾
右正本證明與原本無異。
不得上訴。
　　　　　　　　　　　　　　　　　　　　　　  書記官  蘇  昭  文
中      華      民      國　    九十四     年     一      月    十八　　日
附錄論罪科刑法條：
電子遊戲場業管理條例第十五條：
未依本條例規定辦理營利事業登記者，不得經營電子遊戲場業。
電子遊戲場業管理條例第二十二條：
違反第十五條規定者，處行為人一年以下有期徒刑、拘役或科或併科新臺幣五十萬元
以上二百五十萬元以下罰金。
刑法第二百六十六條：
在公共場所或公眾得出入之場所賭博財物者，處一千元以下罰金。但以供人暫時娛樂
之物為賭者，不在此限。
當場賭博之器具與在賭檯或兌換籌碼處之財物，不問屬於犯人與否，沒收之。
　　　　　　　　　　　　　　　　　　　　　　　　　　　　　　　　　　　　Ｉ
